臺灣高等法院刑事判決
109年度上訴字第808號
上  訴  人
即  被  告  羅清順



選任辯護人  詹以勤律師（法扶）
上列上訴人因違反槍砲彈藥刀械管制條例案件，不服臺灣新北地
方法院108年度訴字第900號，中華民國108年12月25日第一審判
決（起訴案號：臺灣新北地方檢察署108年度偵字第8489號），
提起上訴，本院判決如下：
    主  文
上訴駁回。
    犯罪事實
一、甲○○明知未經主管機關許可，不得持有、寄藏槍砲彈藥刀
    械管制條例管制之違禁物，竟未經許可，基於寄藏可發射子
    彈具有殺傷力之改造槍枝及具有殺傷力子彈之犯意，於民國
    108 年1 月間某日，在新北市樹林區大安路某處，收受真實
    姓名、年籍不詳、自稱「呂建儒」之成年男子寄託其代藏之
    可發射子彈具殺傷力之改造手槍1 枝（含彈匣1 個，槍枝管
    制編號：0000000000號）及可擊發具殺傷力之子彈6 顆，並
    自斯時起受寄代藏在其位於新北市○○區○○街000 巷00號5 樓
    居所之床緣夾縫處。嗣於108 年3 月14日21時許，因甲○○另
    案遭通緝，為警於上開居所逮捕時，經其同意搜索，當場扣
    得上開槍彈，而查悉上情。
二、案經臺北市政府警察局信義分局報告臺灣新北地方檢察署檢
    察官偵查起訴。
    理  由
壹、程序部分：
    本院援引之下列證據資料（包含供述證據、文書證據等），
    並無證據證明係公務員違背法定程序所取得。又檢察官、被
    告甲○○及其辯護人於原審準備程序、審理時及本院審理時，
    對原審及本院所提示之被告以外之人審判外之供述，包括供
    述證據、文書證據等證據，就證據能力均未表示爭執，且迄
    言詞辯論終結前並未聲明異議，亦無顯有不可信之情況與不
    得作為證據之情形，本院審酌上開證據資料製作時之情況，
    尚無違法不當及證明力明顯過低之瑕疵，認為以之作為證據
    應屬適當，是依刑事訴訟法第159條至第159條之5規定，本
    院所引用供述證據及文書證據均有證據能力。
貳、實體部分：
一、事實之認定：
    上開犯罪事實，業據上訴人即被告迭於警詢、偵查、原審及
    本院審理時坦承不諱(見偵卷第13、14、87、88頁、原審卷
    第100、101、121、122頁、本院卷第78、79頁)，復有自願
    受搜索同意書、臺北市政府警察局信義分局搜索扣押筆錄、
    扣押物品目錄表各1 件、現場及扣案物照片12張附卷可稽；
    扣案之上開改造手槍（含彈匣1 個，槍枝管制編號：000000
    0000號），經送鑑定結果：「送鑑手槍1 枝，認係改造手槍
    ，由仿半自動手槍製造之槍枝，換裝土造金屬槍管而成，擊
    發功能正常，可供擊發適用子彈使用，認具殺傷力。」等語
    ，另扣案之上開子彈6 顆，經送鑑定結果：「送鑑子彈6 顆
    ，認均係非制式子彈，由金屬彈殼組合直徑約8.9mm 金屬彈
    頭而成，採樣2 顆試射，均可擊發，認具殺傷力。」等語，
    有內政部警政署刑事警察局108 年6 月10日刑鑑字第108002
    7813號鑑定書1 件在卷可稽（見偵卷第93頁）；足認被告歷
    次出於任意性之自白核與事實相符，可以採信。本件事證明
    確，被告未經許可，寄藏可發射子彈具有殺傷力之改造手槍
    及子彈犯行，洵堪認定，應予依法論科。
二、論罪之說明
  ㈠核被告所為，係犯槍砲彈藥刀械管制條例第8 條第4 項之未
    經許可寄藏可發射子彈具有殺傷力之改造手槍罪、同條例第
    12條第4 項之未經許可寄藏子彈罪。被告持有上開槍彈為寄
    藏之當然結果，均不另論以持有罪。被告自受寄代藏上開槍
    彈起至為警查獲之日止，寄藏上開槍彈之行為，具有行為繼
    續之性質，為繼續犯，應僅各論以單純一罪。
　㈡被告以一寄藏行為，同時寄藏上開具有殺傷力之槍彈，為想
    像競合犯，應依刑法第55條規定，從一重論以未經許可寄藏
    可發射子彈具有殺傷力之槍枝罪。
　㈢本件無刑法第59條規定之適用：
　　被告之辯護人主張被告有刑法第59條規定之情事，請求酌減
    其刑乙節。惟按刑法第59條規定之酌量減輕其刑，必須犯罪
    另有特殊之原因與環境，在客觀上足以引起一般同情，認為
    即使予以宣告法定最低度刑，猶嫌過重者，始有其適用。本
    院審酌被告寄藏本案扣案槍、彈之時間約3 個月，寄藏期間
    雖未持之犯案，然衡以本件被告為警查獲當日，係因被告另
    案遭通緝期間，本件承辦員警至被告上開居所逮捕時，而當
    場搜索屋內而於床緣夾縫處扣得上開槍、彈，且其先前已有
    非法寄藏爆裂物之類似前科，並有持槍犯下重傷致死罪之前
    科，有本院被告前案紀錄表及臺灣桃園地方法院105年度訴
    字第296號判決、臺灣新北地方法院105年度訴字第612號判
    決列印各1 件在卷可參，因認其其犯罪情狀在客觀上並無何
    足以引起一般同情而堪以憫恕之情形，自與刑法第59條規定
    之要件不合，被告之辯護人之請求，尚屬無據。
三、維持原判決及駁回上訴之理由：
　㈠原審以被告犯罪事證明確，據以論罪科刑，並審酌被告將上
    開槍彈藏於上開居所內之犯罪手段，被告甫有幼子出生之生
    活狀況，前有非法寄藏爆裂物之類似前科，並曾持槍犯下重
    傷致死罪之前科(見本院被告前案紀錄表)，被告自述國中畢
    業之智識程度、家庭生活狀況(未婚，有1 名2 歲幼兒)，被
    告持有槍彈數量之犯罪所生危險，被告坦承犯行之犯後態度
    等一切情狀，量處有期徒刑3 年8 月，併科罰金新臺幣（下
    同）10萬元，如易服勞役，以1 千元折算1 日；復就沒收說
    明：按違禁物，不問屬於犯罪行為人與否，沒收之，刑法第
    38條第1 項定有明文。扣案上開改造手槍1 枝、子彈4 顆（
    即鑑驗試射2 顆，剩餘4 顆），經鑑定均具殺傷力，均屬違
    禁物，皆應依上開規定宣告沒收；至經鑑驗試射之子彈2 顆
    ，業因鑑驗試射而不再具有殺傷力，已非屬違禁物，自無庸
    再為沒收之諭知。
　㈡經核原判決認事用法均無違誤，量刑亦屬妥適。被告上訴以
    有刑法第59條酌減其刑之適用，且原判決量刑太重為由，指
    摘原判決不當。惟查：1.被告係有相當智識之成年人，其寄
    藏扣案之改造手槍枝與子彈，對於社會治安已造成重大潛在
    危害，顯見其客觀上實不足引起一般同情，而認有何刑法第
    59條顯堪憫恕之情形，自無從酌減其刑；2.按關於刑之量定
    ，係實體法上賦予法院得為自由裁量之事項，倘其量刑已以
    行為人之行為罪責為基礎，並斟酌刑法第57條各款所列情狀
    ，在法定刑度內，酌量科刑，如無偏執一端，致明顯失出失
    入情形，上級審法院即不得單就量刑部分遽指為不當或違法
    ；原判決已逐一剖析，並就卷內證據資料參互審酌，認定被
    告確有未經許可寄藏可發射子彈具有殺傷力之改造手槍、非
    制式子彈之犯行，且均已審酌刑法第57條各項事由，業如前
    述，被告上訴並無理由，應予駁回。
據上論斷，應依刑事訴訟法第368 條，判決如主文。　
本案經檢察官黃筱文提起公訴，檢察官吳慧蘭到庭執行職務。　
中　　華　　民　　國　　109 　年　　4 　　月　　29　　日
　　　　　　　　　刑事第十七庭  審判長法　官  鄭水銓
　　　　　　　　　　　　　　　　　    法　官  鍾雅蘭
　　　　　　　 　 　　　　　　　　　　法　官  黃雅芬
以上正本證明與原本無異。
如不服本判決，應於收受送達後20日內向本院提出上訴書狀，其
未敘述上訴之理由者並得於提起上訴後20日內向本院補提理由書
（均須按他造當事人之人數附繕本）「切勿逕送上級法院」。
                                      書記官  鄭雅云
中　　華　　民　　國　　109 　年　　4 　　月　　29　　日
附錄：本案論罪科刑法條全文　　　　　　　　　　　　　　　
槍砲彈藥刀械管制條例第8 條：
未經許可，製造、販賣或運輸鋼筆槍、瓦斯槍、麻醉槍、獵槍、
空氣槍或第四條第一項第一款所定其他可發射金屬或子彈具有殺
傷力之各式槍砲者，處無期徒刑或五年以上有期徒刑，併科新臺
幣一千萬元以下罰金。
未經許可，轉讓、出租或出借前項所列槍枝者，處五年以上有期
徒刑，併科新臺幣一千萬元以下罰金。
意圖供自己或他人犯罪之用，而犯前二項之罪者，處無期徒刑或
七年以上有期徒刑，併科新臺幣一千萬元以下罰金。
未經許可，持有、寄藏或意圖販賣而陳列第一項所列槍枝者，處
三年以上十年以下有期徒刑，併科新臺幣七百萬元以下罰金。
第一項至第三項之未遂犯罰之。
犯第一項、第二項或第四項有關空氣槍之罪，其情節輕微者，得
減輕其刑。

槍砲彈藥刀械管制條例第12條：
未經許可，製造、販賣或運輸子彈者，處一年以上七年以下有期
徒刑，併科新台幣五百萬元以下罰金。
未經許可，轉讓、出租或出借子彈者，處六月以上五年以下有期
徒刑，併科新台幣三百萬元以下罰金。
意圖供自己或他人犯罪之用，而犯前二項之罪者，處三年以上十
年以下有期徒刑，併科新台幣七百萬元以下罰金。
未經許可，持有、寄藏或意圖販賣而陳列子彈者，處五年以下有
期徒刑，併科新台幣三百萬元以下罰金。
第一項至第三項之未遂犯罰之。